【裁判字號】    88,重訴,514
【裁判日期】    890104
【裁判案由】    給付借款
【裁判全文】
臺灣臺南地方法院民事判決  八十八年度重訴字第五一四號
    原      告  華南商業銀行股份有限公司
    法定代理人  丙○○
    訴訟代理人  丁○○
    被      告  甲○○○
                              .
                乙○○        .
                              .
右當事人間請求給付借款事件，本院判決如左：
    主    文
被告應連帶給付原告新台幣貳佰肆拾貳萬陸仟壹佰肆拾參元，及自民國八十八年四月
四日起至清償日止，按年息百分之九點二０計算之利息，並自民國八十八年五月五日
起至民國八十八年十一月四日止，按上開利率百分之十，自民國八十八年十一月五日
起至清償日止，按上開利率百分之二十計算之違約金。
訴訟費用由被告連帶負擔。
本判決於原告提供新台幣捌拾萬捌仟柒佰壹拾肆元或等值之中華民國中央政府建設公
債八十四年度甲類第一期債票供擔保後，得假執行。
    事    實
甲、原告方面：
一、聲明：求為判決除供擔保執行金額外如主文所示。
二、陳述略稱：被告甲○○○以被告乙○○為連帶保證人，於民國八十六年九月四日
    向原告借用新台幣（下同）二百五十萬元，約定利息按年息百分之九點二０計算
    ，逾期清償在六個月以內者，按上開利率百分之十，在六個月以上者，按上開利
    率百分之二十計付違約金，清償期為民國一０六年九月四日。詎被告甲○○○僅
    攤還至八十八年四月四日止，即不清償本金及利息，依消費者貸款契約第九條第
    一項規定，喪失期限利益，全部借款視為到期，經屢向被告催討，均置之不理，
    本利迄未清償，為此提起本件訴訟。
三、證據：提出消費者貸款契約書、貸款本息攤還表、土地登記簿謄本、建築改良物
    登記簿謄本各一件為證。
乙、被告方面：
一、聲明：請求判決駁回原告之訴及其假執行之聲請，訴訟費用由原告負擔。
二、陳述略稱：本件係展瑄建設股份有限公司以伊等名義向原告借款，因地主是伊等
    朋友，惟伊等只答應借一陣子，且建設公司也說已經更名，伊等並不知尚未變更
    借款人名義。
    理    由
一、本件原告主張被告甲○○○以被告乙○○為連帶保證人，於八十六年九月四日向
    原告借用二百五十萬元（下稱系爭借款），約定利息按年息百分之九點二０按月
    計付，逾期清償在六個月以內者，按上開利率百分之十，在六個月以上者，按上
    開利率百分之二十計付違約金，清償期為民國一０六年九月四日。詎被告甲○○
    ○僅攤還至八十八年四月四日止，即不清償本金及利息，依消費者貸款契約第九
    條第一項規定，喪失期限利益，全部借款視為到期，經屢向被告等催討，迄今未
    償之事實，業據提出消費者貸款契約書、貸款本息攤還表、土地登記簿謄本、建
    築改良物登記簿謄本各一件為證，被告等對於上開消費者貸款契約書上簽名蓋章
    之真正並不爭執，雖抗辯：系爭借款係展瑄建設股份有限公司以伊等名義向原告
    借款，惟伊等只答應借一陣子，不知道建設公司未辦理更名云云。惟借貸或保證
    契約均屬債權契約，除經契約當事人雙方同意終止或為變更，或所擔保之主債務
    消滅者外，其契約效力仍繼續存在，本件被告等自認系爭消費者貸款契約書之真
    正，縱被告等願意簽訂系爭契約，其真意係代訴外人借貸，然被告等既任系爭借
    款債務之借款人及連帶保證人，即應依約定內容負責，至於伊等與訴外人展瑄建
    設股份有限公司間如何約定，係伊等得否向展瑄建設股份有限公司求償之問題，
    要不能據以對抗原告，故被告等所辯，並不足採。
二、從而，原告依消費借貸及連帶保證契約請求被告連帶給付借款二百四十二萬六千
    一百四十三元，並自民國八十八年四月四日起至清償日止，按年息百分之九點二
    ０計算之利息，並自民國八十八年五月五日起至民國八十八年十一月四日止按上
    開利率百分之十，自民國八十八年十一月五日起至清償日止，按上開利率百分之
    二十計算之違約金，為有理由，應予准許。
丙、假執行之宣告：
    原告陳明願供擔保，請求宣告假執行，核無不合，茲酌定擔保金額，予以准許。
丁、結論：
    本件原告之訴為有理由，依民事訴訟法第八十五條第二項、第三百九十條第二項
    ，判決如主文。
中      華      民      國    八十九    年      一      月      四      日
                                  臺灣臺南地方法院民事第一庭
                                        法      官  李杭倫
右為正本係照原本作成
如對本判決上訴，須於判決送達後廿日內向本院提出上訴狀
中      華      民      國    八十九    年      一      月      四      日
                                        法院書記官  汪維屏


司法院資訊處製作；財團法人民間司法改革基金會備份。
